---
title: "Ejemplo 4. Lectura de archivos JSON"
output: slidy_presentation
date: "`r Sys.Date()`"
---

## Objetivo

-   Realizar lectura de archivos JSON y XML para poder aplicar las funciones que se requieran de `R` y poder extraer información convirtiéndola en un data frame

#### Requisitos

-   librería `rjson`
-   librería `XML`

## Desarrollo

Comenzaremos instalando los paquetes necesarios para después cargarlos a `R`

```{r}
#install.packages("rjson")   #Siempre usar comillas en el nombre del paquete

pacman::p_load(rjson,dplyr)            # Quitar comillas del nombre
```

## **Json**

Vamos a leer un archivo Json de prueba alojado [aquí](https://tools.learningcontainer.com/sample-json-file.json)

```{r}
URL <- "https://tools.learningcontainer.com/sample-json-file.json" # Asignando el link a una variable

JsonData <- fromJSON(file= URL)     # Se guarda el JSon en un objeto de R

str(JsonData)

```

```{r}
class(JsonData)                     # Vemos que tipo de objeto es JsonData
```

## Contenido

```{r}
str(JsonData)                       # Vemos la naturaleza de sus variables
```

Finalmente ya que pudimos acceder al contenido del Json, también podemos realizar la manipulación de los datos dentro del Json, por ejemplo:

```{r}
sqrt(JsonData$Mobile)
```

Para entrar a las demás variables recuerda que puedas usar el operador de `$`, es decir, `JsonData$`

## Convertir en Data Frame

```{r}
df <- as.data.frame(JsonData)
class(df)
```

```{r}
head(df)
```

# XML

Ahora vamos a leer datos XML en `R`, utilizando un archivo XML alojado [aquí](http://www-db.deis.unibo.it/courses/TW/DOCS/w3schools/xml/cd_catalog.xml)

Lo primero es instalar y cargar el paquete `XML` y alojar el link en una variable `link`, para su lectura

```{r}
pacman::p_load("XML")
```

```{r}
link <- "http://www-db.deis.unibo.it/courses/TW/DOCS/w3schools/xml/cd_catalog.xml"

# Analizando el XML desde la web
xmlfile <- xmlTreeParse(link)
```

Ahora ya podemos ver las propiedades del objetvo `xmlfile`

```{r}
summary(xmlfile)
#head(xmlfile, 1)
```
## `xmlTreeParse`

También gracias al `xmlTreeParse` podemos extraer los datos contenidos en el archivo

```{r}
#Extraer los valores xml
topxml <- xmlSApply(xmlfile, function(x) xmlSApply(x, xmlValue))
class(topxml)
```
## Mostrar como Data Frame

```{r}
# Colocandolos en un Data Frame
xml_df <- data.frame(t(topxml), row.names= NULL)

str(xml_df) # Observar la naturaleza de las variables del DF
```
```{r}
head(xml_df, n=3)
```

## Modificar datos

Convertiremos incluso las variables de `PRICE` y `YEAR` en datos numéricos para poder realizar operaciones con este dato

```{r}
xml_df <- xml_df %>% mutate(PRICE = as.numeric(PRICE),
                  YEAR  = as.numeric(YEAR))

mean(xml_df$PRICE)
round(mean(xml_df$YEAR),0)
```

## Alternativa fácil

Todo esto se puede realizar en un solo paso utilizando el siguiente comando

```{r}
data_df <- xmlToDataFrame(link)
head(data_df)
```

# Tablas en HTML

Comenzamos instalando el paquete `rvest` el cual nos permitirá realizar la lectura de la tabla en el HTML

```{r}
pacman::p_load(rvest)
```

Introducimos una dirección URL donde se encuentre una tabla

```{r}
theurl <- "https://solarviews.com/span/data2.htm"
file <- read_html(theurl)    # Leemos el html
```


## Nodos

Selecciona pedazos dentro del HTML para identificar la tabla

```{r}
tables <- html_nodes(file, "table")  
```

```{r}
tables
```

Hay que analizar 'tables' para determinar cual es la posición en la lista que contiene la tabla, en este caso es la no. 4

## Extraer los datos

Extraemos la tabla de acuerdo a la posición en la lista

```{r}
table1 <- html_table(tables[4], fill = TRUE)
str(table1)
```

## Cuidado

Eliminar renglones con al menos un vacio en una columnas es una alteración a los datos, por lo que puede ocasionar que estemos perdiendo información o que nuestros analisis tengan alguna desviación. 

```{r}

table <- na.omit(as.data.frame(table1))   # Quitamos NA´s que meten filas extras y convertimos la lista en un data frame para su manipulación con R

str(table)  # Vemos la naturaleza de las variables
```

## Modificar datos 

Por último realizamos una conversión de una columna tipo `chr` a `num`, se pueden hacer las conversiones que se requieran

```{r}
names(table)
```
```{r}
pacman::p_load(janitor)
table <- table %>% clean_names()
names(table)
```


```{r, warning=FALSE,message=FALSE}
table <- table %>% mutate(albedo = as.numeric(albedo))
str(table)
```
