---
title: "Ejemplo 3. Variantes en la lectura de BDD con R"
output: html_document
date: "`r Sys.Date()`"
---

```{r setup, include=FALSE}
knitr::opts_chunk$set(echo = TRUE)
```

## Objetivo

-   Utilizar la librería `dplyr` y `pool` para hacer queries a **MySQL**

#### Requisitos

-   Librería `dplyr`
-   Librería `pool`
-   Librería `DBI`

#### Desarrollo

Ahora utilizaremos otra opción para realizar queries a una BDD con la ayuda de dplyr que sustituye a `SELECT` en **MySQL** y el operador `%>%`, hay que recordar que con este comando también podemos realizar búsquedas de forma local.

Comenzamos instalando las paqueterías necesarias y cargándolas a R

```{r}
pacman::p_load(dplyr, pool, DBI,dbplyr)
```

Se realiza la lectura de la BDD con el comando `dbPool`, los demás parámetros se siguen utilizando igual que el ejemplo anterior

```{r}
my_db <- dbPool(
  RMySQL::MySQL(), 
  dbname = "shinydemo",
  host = "shiny-demo.csa7qlmguqrf.us-east-1.rds.amazonaws.com",
  username = "guest",
  password = "guest"
)
my_db
```

Para ver el contenido de la BDD y realizar una búsqueda se procede de la siguiente manera

```{r}
dbListTables(my_db)
```

Obtener los primeros 5 registros de Country

```{r, warning=FALSE,comment=FALSE}
# 
my_db %>% tbl("Country") %>% head(5) 
```

Obtener los primeros 5 registros de CountryLanguage

```{r, warning=FALSE,comment=FALSE,error=FALSE}
my_db %>% tbl("CountryLanguage") %>% head(5)
```

```{r}
rm(my_db)
```

Otra forma de generar una búsqueda será con la librería `DBI`, utilizando el comando `dbSendQuery`

```{r}
con <- dbConnect(
  drv = RMySQL::MySQL(),
  dbname = "shinydemo",
  host = "shiny-demo.csa7qlmguqrf.us-east-1.rds.amazonaws.com",
  username = "guest",
  password = "guest")

con

```

```{r}
rs <- dbGetQuery(con, "select * from City")
```

```{r}
head(rs)
```

Para finalizar nos desconectamos de la BDD

```{r}
rm(rs)
dbDisconnect(con)
```
