---
title: "Ejemplo 4. Lectura de archivos JSON"
output: slidy_presentation
date: "`r Sys.Date()`"
---


## Objetivo

-   Realizar lectura de archivos JSON y XML para poder aplicar las funciones que se requieran de `R` y poder extraer información convirtiéndola en un data frame

#### Requisitos

-   librería `rjson`
-   librería `XML`

## Desarrollo

Comenzaremos instalando los paquetes necesarios para después cargarlos a `R`

```{r}
#install.packages("rjson")   #Siempre usar comillas en el nombre del paquete

library(rjson)            # Quitar comillas del nombre
```

## **Json**

Vamos a leer un archivo Json de prueba alojado [aquí](https://tools.learningcontainer.com/sample-json-file.json)

```{r}
URL <- "https://tools.learningcontainer.com/sample-json-file.json" # Asignando el link a una variable

JsonData <- fromJSON(file= URL)     # Se guarda el JSon en un objeto de R

str(JsonData)

```

```{r}
class(JsonData)                     # Vemos que tipo de objeto es JsonData
```

## Contenido

```{r}
str(JsonData)                       # Vemos la naturaleza de sus variables
```

Finalmente ya que pudimos acceder al contenido del Json, también podemos realizar la manipulación de los datos dentro del Json, por ejemplo:

```{r}
sqrt(JsonData$Mobile)
```
Para entrar a las demás variables recuerda que puedas usar el operador de `$`, es decir, `JsonData$`








